臺灣臺北地方法院交通事件裁定　　　　　　　　　　　九十一年度交聲字第七六號
　　異　議　人
　　即受處分人　甲○○
右列異議人即受處分人因違反道路交通管理處罰條例案件，對於交通部公路局台北區
監理所中華民國九十年十二月六日所為之處分（原處分案號：北監五字第裁四○－Ａ
Ｓ0000000號），聲明異議，本院裁定如左：
    主  文
異議駁回。
    理  由
一、聲明異議意旨略以：異議人即受處分人甲○○於民國九十年八月二十六日，在台
    北市○○街一三一號前，因輪胎壓到東西，下車察看時，竟遭二名員警拍照並開
    立罰單，以照片中顯示受處分人及家人均在車中及駕駛座旁，與舉發單位台北市
    政府警察局文山第二分局員警所稱拍照時車內無人不符云云。
二、按汽車不得併排停車；又汽車駕駛人停車時，不依順行方向，或不緊靠道路右側
    ，或併排停車，或單行道不緊靠路邊停車者，處新台幣（下同）六百元以上一千
    二百元以下罰鍰，道路交通安全規則第一百十一條第一項第五款及道路交通管理
    處罰條例第五十六條第一項第六款分別定有明文。又逕行舉發違反道路交通管理
    事件，經汽車所有人依通知單之應到案日期前到案，並告知違規駕駛人姓名、身
    分證統一編號及住址者，處罰機關應即另行通知違規駕駛人到案依法處理；逾應
    到案日期，處罰機關應依道路交通管理處罰條例第八十五條第三項規定處罰該汽
    車所有人，違反道路交通管理事件統一裁罰標準及處理細則第二十四條亦定有明
    文。
二、經查：
（一）本件受處分人於九十年八月二十六日上午十時三十六分許，將其所有車號ＤＸ
      －六四○三號自小客車併排停放在台北市○○街一三一號前，經台北市政府警
      察局文山第二分局警備隊員警張福明以拍照方式舉發，送經台北市政府警察局
      交通大隊以受處分人違反道路交通管理處罰條例第五十六條第一項第六款規定
      逕行掣單舉發（北市警交大字第ＡＳ0000000號），受處分人於舉發通
      知單上所載應到案日期前，執上開理由向原處分機關提出申訴，經原處分機關
      以受處分人違反道路交通管理處罰條例第五十六條第一項第六款規定，逕行裁
      處罰鍰一千二百元。有卷附台北市政府警察局舉發違反道路交通管理事件通知
      單通知聯（北市警交大字第ＡＳ0000000號）、照片、交通部公路局台
      北區○○○○○道路交通管理事件裁決書（北監五字第裁四○－ＡＳ0000
      000號）、掛號郵件收件回執、交通部台北區監理所九十年十一月一日函、
      申訴書等件足憑。
（二）第查，受處分人所有上開車號ＤＸ－六四○三號自小客車併排停靠在台北市○
      ○街一三一號前之事實，有卷附現場採證照片一幀可稽，受處分人復主張照片
      所示站立在自小客車駕駛座旁之女子為其本人，自堪認受處分人為汽車駕駛人
      無訛。又汽車駕駛人有無併排停車之情事，僅以汽車駕駛人有無在併排之客觀
      狀態下停車為斷，尚不以車內是否留有其他乘客而異其判斷，受處分人以車內
      尚有家人為由，指摘台北市政府警察局文山第二分局九十年十一月十二日北市
      警文二分交字第九○六二六四九八○○號書函之說明與事實不符，要難謂有理
      由，聲請本院傳喚其家人到庭作證，本院認尚無必要。另者，受處分人當時立
      於駕駛座旁雖屬實情，然觀諸現場採證照片，不僅未見受處分人有何察看輪胎
      之動作，反倒右手持有鋁箔包飲料，與通常一般離開駕駛座下車察看車胎狀況
      之情，顯然有悖。受處分人徒以停車係為下車察看輪胎有無壓著異物云云置辯
      ，殊難採信。本件事證明確，受處分人所有上開被舉發自小客車確有前開併排
      停車之違規事實，堪以認定。
三、綜上所述，受處分人既有於前揭時、地併排停車之行為，原處分機關依道路交通
    管理處罰條例第五十六條第一項第六款、違反道路交通管理事件統一裁罰標準表
    等規定，裁處受處分人罰鍰一千二百元，並無違誤。受處分人猶執前詞，指摘原
    處分不當，為無理由，自應將其異議駁回。據上論斷，應依道路交通案件處理辦
    法第十九條，裁定如主文。
中      華      民      國      九十一      年      九    月    十二    日
                                臺灣臺北地方法院交通法庭
                                    法  官  吳  秋  宏
右正本證明與原本無異。
如不服本裁定，應於送達後五日內，向本院提出抗告狀。
                                    書記官  林  碧  華
中      華      民      國      九十一      年      九     月    十二   日
